臺灣臺南地方法院刑事判決　　　　　　　 94年度訴字第275號
公　訴　人　臺灣臺南地方法院檢察署檢察官
被　　　告　辛○○　男　27歲.
上列被告因搶奪等案件，經檢察官提起公訴（93年度偵字第1292
4號、94年度偵字第2017號），本院判決如下：
    主  文
辛○○連續竊盜，累犯，處有期徒刑柒月；又連續意圖為自己不
法之所有，而搶奪他人之動產，累犯，處有期徒刑參年。應執行
有期徒刑參年伍月。
    事  實
一、辛○○於民國90年間曾因違反槍砲彈藥刀械管制條例案件，
    經法院判處有期徒刑1年2月併科罰金新臺幣5萬元確定，於
    92年4月8日執行完畢，猶不知悔改。復基於意圖為自己不法
    所有之概括犯意，連續於93年12月11日上午7時許，在臺
    南市○○路138號前，見許福仁（起訴書誤載為許富仁）所
    有之牌照號碼NHX─450號重機車行李箱吊掛一串鑰匙，其即
    拿起上開鑰匙將機車鑰匙插入鑰匙孔內，將該機車竊走騎用
    。又於同年月21日下午5時22分許，在臺南市○○路旁，
    徒手竊取郭傑所有牌照號碼H2H—305號重機車之車牌一面
    後，改為懸掛在上開NHX─450號重機車上使用。
二、辛○○另基於意圖為自己不法所有之概括犯意，騎乘其自己
    所有之光陽迪奧機車，於附表編號1至編號11所示之時間、
    地點；以及騎乘上開竊得之機車，於附表編號12、13所示之
    時間、地點，趁如附表所示被害人庚○○等13人或騎乘機車
    或獨自行走之際，自後方駛來並以手搶奪如附表所示之被害
    人置於機車腳踏板上或背於肩膀上之如附表所示之財物，得
    手後將金錢花用殆盡。嗣於93年12月21日17時30分許，在臺
    南市○區○○路100號前，辛○○於搶奪丙○○之財物得手
    後欲逃逸之際，為駕駛小貨車行經該處之黃俊峰及陳俊宏發
    現，合力逮捕辛○○而查獲。
二、案經臺南市警察局第一分局報請臺灣臺南地方法院檢察署檢
    察官偵查起訴。
    理  由
一、本件係經被告辛○○於準備程序當庭表示認罪，而經本院裁
    定以簡式審判程序加以審理，則依據刑事訴訟法第二百七十
    三條之二、同法第一百五十九條第二項之規定，不適用傳聞
    法則有關限制證據能力之相關規定，合先敘明。
二、上開犯罪事實，業據被告辛○○於警詢及偵、審中供承不諱
    ，核與被害人許福仁、郭傑及如附表所示之被害人庚○○
    等13人指述之情節相符，並與證人黃俊峰及陳俊宏於警詢時
　　所證述之情節相符。此外，復有車輛、車牌失竊查詢報表2
    紙、贓物認領保管單8紙及扣押書附卷可稽。事證明確，被
    告辛○○之犯行洵堪認定。
三、核被告辛○○所為，係犯刑法第三百二十條第一項之普通竊
    盜罪及刑法第三百二十五條第一項之搶奪罪。其先後二次竊
    盜犯行及多次搶奪犯行，均時間緊接，所犯分別均係犯罪構
    成要件相同之罪，顯係基於概括犯意為之，均應依連續犯之
    規定分別論以一罪，並加重其刑。被告所犯上開竊盜及搶奪
    二罪，犯意各別，罪名互殊，應分論併罰。又被告辛○○於
    90年間曾因違反槍砲彈藥刀械管制條例案件，經法院判處有
    期徒刑1年2月併科罰金新臺幣5萬元確定，於92年4月8日執
    行完畢之事實，有臺灣臺南地方法院檢察署刑案資料查註紀
    錄表及臺灣高等法院被告前案紀錄表在卷可按，其於執行完
    畢後五年之內再犯本件有期徒刑以上之罪，為累犯，應依刑
    法第四十七條規定，加重其刑，並遞加之。審酌被告辛○○
    之品行、智識程度、生活狀況、犯罪之動機、目的、手段、
    所生之危害及犯罪後坦承犯行等一切情狀，分別量處如主文
    所示之刑，並定其應執行刑三年五月，以示懲儆。扣案之機
    機車鑰匙一串雖係被告辛○○所有，然並非用以竊盜之物，
    自不得宣告沒收。
據上論斷，應依刑事訴訟法第二百七十三條之一第一項、第二百
九十九條第一項前段，刑法第三百二十條第一項、第三百二十五
條第一項、第五十六條、第四十七條、第五十一條第五款，罰金
罰鍰提高標準條例第一條前段，判決如主文。
本案經檢察官辰○○到庭執行職務
中　　華　　民　　國　　94　　年　　6 　　月　　 6　　日
　　　　　　　　　刑事第六庭    法　官　林勝利
以上正本證明與原本無異。
如不服本判決，應於判決送達後10日內，向本院提出上訴狀。
　　　　　　　　　　　　　　　　書記官　陳怡吟
中　　華　　民　　國　　94　　年　　6 　　月　　 6　　日
錄本案論罪科刑法條：
附錄所犯法條
中華民國刑法第三百二十條
意圖為自己或第三人不法之所有，而竊取他人之動產者，為竊盜
罪，處五年以下有期徒刑、拘役或五百元以下罰金。
意圖為自己或第三人不法之利益，而竊佔他人之不動產者，依前
項之規定處斷。
前二項之未遂犯罰之。
中華民國刑法第三百二十五條
意圖為自己或第三人不法之所有，而搶奪他人之動產者，處六月
以上五年以下有期徒刑。
因而致人於死者，處無期徒刑或七年以上有期徒刑，致重傷者，
處三年以上十年以下有期徒刑。
第一項之未遂犯罰之。
附表
┌──────────────────────────────────┐
│辛○○搶奪案犯罪時地一覽表                                          │
├──┬───┬──────┬───────┬────────────┤
│編號│被害人│發生時間    │發生地點      │ 損失財物               │
├──┼───┼──────┼───────┼────────────┤
│ 01 │庚○○│93年04月16日│台南市○○路一│一、新台幣4000元        │
│    │      │  22時30分  │段180號前     │二、行動電話乙具        │
│    │      │            │              │三、金融卡、信用卡、隨身│
│    │      │            │              │    碟                  │
├──┼───┼──────┼───────┼────────────┤
│02  │丑○○│93年04月19日│台南市○○路  │一、新臺幣850元         │
│    │      │  19時50分  │838號前       │二、行動電話乙具        │
├──┼───┼──────┼───────┼────────────┤
│03  │寅○○│93年10月14日│台南市○○路西│一、新臺幣50000元       │
│    │      │  11時50分  │段與育樂街口  │二、行動電話乙具        │
│    │      │            │              │三、身分證件            │
├──┼───┼──────┼───────┼────────────┤
│04  │丁○○│93年10月21日│台南市○○路一│一、新臺幣900元         │
│    │      │  11時50分  │段208號前     │二、行動電話乙具        │
├──┼───┼──────┼───────┼────────────┤
│05  │戊○○│93年10月26日│台南市○○路  │一、新台幣1000元        │
│    │      │  08時46分  │100號前       │二、行動電話二具        │
│    │      │            │              │三、身分證件            │
├──┼───┼──────┼───────┼────────────┤
│06  │甲○○│93年10月30日│台南市○○路一│一、新台幣12000元       │
│    │      │  11時45分  │段95號前      │二、行動電話乙具        │
│    │      │            │              │三、身分證件            │
├──┼───┼──────┼───────┼────────────┤
│07  │癸○○│93年10月31日│台南市○○路與│一、新台幣50000元       │
│    │      │  16時00分  │東寧路口      │二、信用卡、金融卡      │
├──┼───┼──────┼───────┼────────────┤
│08  │乙○○│93年11月12日│台南市○○路與│一、新台幣4000元        │
│    │      │  20時50分  │大學路口      │二、行動電話二具        │
│    │      │            │              │三、台企銀提款卡        │
├──┼───┼──────┼───────┼────────────┤
│09  │壬○○│93年11月20日│台南市○○路與│一、新臺幣100Q元        │
│    │      │  20時35分  │長榮路。      │二、郵局、中國商銀提款卡│
│    │      │            │              │三、身分證件            │
├──┼───┼──────┼───────┼────────────┤
│10  │子○○│93年11月27日│台南市○○路  │一、新臺幣800元         │
│    │      │  14時53分  │295號前       │二、行動電話乙具        │
├──┼───┼──────┼───────┼────────────┤
│11  │己○○│93年12月09日│台南市○○路  │一、新台幣1000元        │
│    │      │  14時30分  │460號前       │二、金融卡、信用卡共8張 │
├──┼───┼──────┼───────┼────────────┤
│12  │卯○○│93年12月20日│台南市○○○路│一、新台幣1000元        │
│    │      │  21時46分  │平實營區圍牆旁│二、行動電話乙具        │
│    │      │            │              │三、信用卡2張           │
├──┼───┼──────┼───────┼────────────┤
│13  │江宛椒│93年12月21日│台南市○○路  │一、新台幣2000元        │
│    │      │  17時30分  │100號前       │二、行動電話乙具        │
│    │      │            │              │三、金融卡、信用卡      │
└──┴───┴──────┴───────┴────────────┘
